#### Contato

proffelipegpaes@gmail.com

www.linkedin.com/in/felipepaes1 (LinkedIn)

#### Principais competências

Escrita científica Ensaios Mecânicos Ensaios químicos

#### Languages

Português (Native or Bilingual) Inglês (Native or Bilingual)

# Felipe Paes

Gestor e desenvolvedor na Log Z | Professor na Stackx | Tech Recruiter na Stackx Job | Engenheiro Mecatrônico

Criciúma, Santa Catarina, Brasil

### Resumo

Sempre disposto a aprender coisas novas e compartilhar conhecimento, formado na arma de artilharia como Oficial do Exército Brasileiro, tenho experiência em projetos de pesquisa da área de engenharia e inovação, bem como no desenvolvimento de softwares, hardwares e sites. Atuo como Professor nos campos da tecnologia e linguagens de programação em nível técnico e profissional. Também atuo na gestão e no desenvolvimento de sistemas na Log Z, startup com o objetivo de descomplicar e fornecer sistemas integrados e automatizados no gerenciamento das ferramentas de usinagem. Assíduo da inovação e esportes.

Professor de Programação

Oficial da reserva do Exército Brasileiro (Artilharia)

Engenheiro Mecatrônico

Apaixonado por música, esportes e natureza #c# Baterista e praticante de musculação, atleta de tênis de mesa.

"O corpo que não vibra é o esqueleto que se arrasta".

Always willing to learn new things and share knowledge, I graduated in the field of artillery as a Brazilian Army Officer, with experience in engineering and innovation research projects, as well as in the development of software, hardware, and websites. I work as a Professor in the field of programming languages at technical and professional levels. I also serve as manager and systems development at Log Z. Who aim to simplify and provide integrated and automated systems in the management of machining tools. An avid follower of innovation and sports.

**Programming Teacher** 

Reserve Officer of the Brazilian Army (Artillery)

Mechatronic Engineer

Passionate about music, sports, and nature

#of# Drummer and bodybuilding enthusiast, table tennis athlete.

"The body that does not vibrate is the skeleton that drags itself".

## Experiência

StackX - Formação de Desenvolvedores de Software 1 ano 1 mês

Recrutador técnico sênior abril de 2024 - Present (7 meses)

- Responsável pela avaliação técnica de desenvolvedores júnior, pleno e sênior.

Mentor de programação abril de 2024 - Present (7 meses)

 Mentor de programação de alunos e desenvolvedores recrutados pela Stackx Job

Professor de Programação outubro de 2023 - Present (1 ano 1 mês)

#### Log Z

3 anos 3 meses

#### Gestor

agosto de 2021 - Present (3 anos 3 meses)

Criciúma, Santa Catarina, Brazil

- Gestor na desenvolvedora de sistemas integrados para gerenciamento das ferramentas de usinagem, Log Z.

Desenvolvedor agosto de 2021 - Present (3 anos 3 meses)

- Desenvolvedor full-stack na Log Z, startup que oferece soluções de tecnologia para o gerenciamento de ferramentas na inústria.

SATC - Associação Beneficente da Indústria Carbonífera de Santa Catarina

5 anos 7 meses

Professor de Tecnologia e Programação aplicadas fevereiro de 2020 - janeiro de 2024 (4 anos)

#### Pesquisador

julho de 2018 - abril de 2021 (2 anos 10 meses)

Criciúma, Santa Catarina, Brasil

- Formulação de corpos de prova de Geopolímero em laboratório.
- Elaboração de ensaios mecânicos e químicos em corpos de prova.

- Criação de artigos científicos, estado da arte, relatórios técnicos e resumos expandidos.

Prefeitura Municipal de Criciúma Professor de Robótica agosto de 2021 - dezembro de 2022 (1 ano 5 meses) Criciúma, Santa Catarina, Brasil

- Projeto de Robótica coordenado pelo Colégio SATC.

CONVEM - Tenha sua loja online! Desenvolvedor web abril de 2021 - junho de 2021 (3 meses)

- Desenvolvedor full stack

Exército Brasileiro
Aspirante a oficial
fevereiro de 2018 - dezembro de 2018 (11 meses)
Criciúma, Santa Catarina, Brasil

- Formação na arma de Artilharia do Exército Brasileiro.

UEL - Universidade Estadual de Londrina Bolsista março de 2014 - novembro de 2015 (1 ano 9 meses) Londrina, Paraná, Brasil

- Bolsa de iniciação científica do CNPq obtida por premiações na OBMEP (Olímpiada Brasileira de Matemática das Escolas Públicas).

## Formação acadêmica

#### UNIFAEL

Master of Business Administration - MBA, Gestão empreendedora · (maio de 2023 - dezembro de 2023)

SATC - Associação Beneficente da Indústria Carbonífera de Santa Catarina

Bacharelado, Engenharia Mecatrônica · (2017 - 2022)